

Анна Ракина

FRONTEND-РАЗРАБОТЧИК

Контакты

+ 7 999 962 23 47

rakina.anya@gmail.com

@anninwonderland

О Москва

Навыки

- html (pug)
- css (sass, scss)
- javascript
- vue.js, vue router, vuex
- ait
- axios
- highcharts
- element ui

Образование

ниу вшэ,

Информатика и вычислительная техника, 4 курс GPA: 9.77 / 10.00

Другое

Английский: читаю документацию и слушаю курсы

Дизайн: оформляю презентации, разрабатываю прототипы (Figma)

Обо мне

Занимаюсь frontend-разработкой полтора года. Нравится находить решения непростых задачек и замечать прогресс в рутинных процессах, которые найдутся в любом проекте. Внимательно отношусь к деталям, делаю аккуратно и точно, есть опыт в UI/UX проектировании.

Мои проекты можно посмотреть на github или gitlab (@anninwonderland).

Опыт работы

Frontend-разработчик Like-центр, январь 2021 – апрель 2021

Участвовала в разработке панели инструментов (toolbox) и помогла с релизом внутренней CRM-системы:

- рефакторинг компонентов, оптимизация запросов и исправление ошибок
- расширение функционала: визуальная настройка системы, отображение истории, формы и др.
- ограничение возможности взаимодействия с интерфейсом в зависимости от прав пользователя

Стек X: pug, sass, vue.js, vuex, vue router, axios, lodash, vuelidate

Стажер frontend-разработчик Rambler&Co, сентябрь 2020 – ноябрь 2020

Участвовала в разработке промо-сайта с анимационными элементами (набор статей):

- создание компонентов
- оптимизация и ускорение загрузки
- семантическая верстка, обеспечение доступности

Стек X: pug, scss, vue.js, vuex, vue router, gsap, css-animations

Frontend-разработчик МИЭМ НИУ ВШЭ, сентябрь 2019 – январь 2021

Разрабатывала клиентскую часть LMS для реализации проектной модели обучения на факультете:

- создание целых страниц и отдельных компонентов (Element UI)
- оптимизация и ускорение загрузки
- обеспечение адаптивности
- использование Google API, Google ReCaptcha
- построение графиков статистики работы (Highcharts)

CTEK X: scss, vue.js, vuex, vue router, axios, element ui, highcharts